Inventaris van het archief van de familie van Hogendorp, (1633) 1766-1863
Nationaal Archief, Den Haag
- mr. Gijsbert Karel graaf van Hogendorp 1762 oktober 27 - 1834 augustus 5, IV
  - Stukken betreffende het Algemeen Bestuur der Verenigde Nederlanden, 1813 november; 120; 1 portefeuille
    - Concept-proclamatie "Wij ondergeschreevenen alle Ingezetenen van de Vereenigde Nederlanden, verneemende" enz., 1813 november 20
    - Onderschepte brieven
    - Voorstellen van J.M. Rosenik van leveranties aan de regering, 1813 november 24
    - Proclamatie van de Souvereine Vorst bij zijn komst in het vaderland (gedrukt) en andere stukken
    - Hierbij; Stukken en lijsten betreffende de toekenning van de medaille van 's-Gravenhage voor militaire diensten, bewezen in 1813 november, en rekwesten en reclamaties over deze medaille, 1818 juni 17 - 1825 juni 22
  - Blikken koker, inhoudende de proclamatie van de Souvereinen Vorst aan Gijsbert Karel van Hogendorp overhandigd, 1813 november 30; 121
    Niet raadpleegbaar
    Zie inv.nr. 120
  - Stukken betreffende het ontstaan van de Grondwet van 1814, de herziening in 1815 en stukken welke daarop betrekking hebben, 1795-1822; 122-124; 3 portefeuilles
    - Stukken betreffende de Grondwet van 1814, 1795-1814, 122
      Zie hierbij: Gedenkschriften, inv.nrs. 39 en 42. Geheime Gedenkschriften, inv.nr. 49. Dagboek 1814, inv.nr. 52. Opstellen Vaderlandse geschiedenis, inv.nr. 63)
      - Inleiding, a.
      - "De Unie van Utrecht verbeterd, een opstel van de raadpensionaris L.P. van de Spiegel geschreven te Lingen in Westfalen na het einden zijner gevangenschap 1795 en vertaald door mijn broeder Frits van Hogendorp voor het Engelse ministerie op verzoek van de steller, 1795, b.
      - "Eerste schets eener Grondwet opgesteld in 1812", c
        Uit angst voor de Franschen werd op dit stuk gezet 1806.
      - "Copy. Schets van eene Grondwet voor het Koninkrijk Holland in 1806 (doorgestreept) 1813, d.
        "in handen gesteld van den souvereine vorst
      - "Algemene gronden van de Constitutie", e.
      - "Schets van een Grondwet voor de Verenigde Nederlanden", gedrukt, met inliggend handgeschreven notities., f.
      - Ontwerp van de Grondwet (in handschrift), g.
      - "Ontwerp van een Grondwet voor de Verenigde Nederlanden", gedrukt, h.
      - Lijsten van notabelen, die over het aannemen van de Grondwet moeten stemmen, i/j.
      - "De verschillende schetsen der Grondwet vergeleken", k.
      - "Voorloopige beschouwingen en aanteekeningen voor de samenstelling van een Grondewet onderverdeel in 1) oogmerk, 2) Opgedraag Magt, 3) Generaale Regeering, 4) Bekragtiging", l.
      - "Bouwstoffen" voor de Grondwet, m.
      - "Nadere uitwerking met de verdere bouwstoffen", n.
      - "Losse stukken, gediend betreffende de samenstelling van de Grondwet", o.
      - "Advies van Elout", p.
      - "Stukken, gediend hebbende bij de samenstelling van de Grondwet van 1814", q.
      - "1813-1814" (stukken verzameld door G.v.H.), r.
      - "Verhandelinge van de Unie, eeuwight Verbondt en Eendraght", 1579, kopie 1660, gedrukt, met aantekeningen van G.v.H., s.
      - "Ontwerp van eene grondwet voor de Vereenigde Nederlanden", 1814, gedrukt, t.
      - "Constitution pour les provinces-unies des Pays-Bas", 1814, gedrukt, u.
    - Stukken betreffende de Grondwet van 1814 en de herziening in 1815 en stukken daarop betrekking hebbende, 1814 - 1815, 123
      Zie hierbij: Gedenkschriften 1814, 1815, inv.nrs. 42,43. Geheime Gedenkschriften, inv.nr. 49. Dagboek 1814, 1815, inv.nr 52
      - Aanmerkingen op de Grondwet door Gijsbert Karel
      - Observations sur la nouvelle constitution ou Loi fondamentele des provinces unies des Pays Bas
      - Brief van Mr. A.R. Falck met bijlagen
        Zie brieven van Falck sub. F. inv.nr. 100
      - Stukken betreffende de herziening in 1815
      - Aantekeningen, beschouwingen, notulen en andere stukken gediend hebbende bij de beraadslagingen over de herziening en brieven van Van Hogendorp aan de Koning, 1815 mei 6, van Baron Six van Oterlee, mr. A.R. Falck, J.C. van der Hoop, J. Golberg, J.E.N. van Lijnden van Blitterswijk, graaf van Merode, graaf de Thiennes, J.G. de Mey van Streefkerk, Gendebien, O. Repelaer, Dotrenge, Baron van Nagell en van andere personen en andere stukken. Hierbij: Beschouwingen over art. 9 G.W. opgesteld 1822 oktober 8
    - Handtekeningen van de notabelen, die over de aanneming van de Grondwet van 1814 moesten stemmen, gedrukt exemplaar, [1814], 124
  - Stukken betreffende de samenstelling der Provinciale Staten en stukken daarop betrekking hebbende, 1814 - 1817; 125; 1 portefeuille
    - Brief van de Souvereine Vorst aan Gijsbert Karel van Hogendorp om een commissie van 12 personen samen te stellen, om advies voor de samenstelling van de Provinciale Staten, 1814 maart 17
      Zie brieven van de Souvereine Vorst, inv.nr. 95
    - Raadplegingen en conclusies van de commissie
    - Kopie-extract uit het besluit van de Souvereine Vorst betreffende het bestuur van de provincies, 1814 april 6
    - Brief van minister Van Maanen aan Gijsbert Karel ter begeleiding van een brief van Bentinck van Buckhorst met een extract-missive van de Gouverneur van de provincie Overijssel, 1814 mei 28
    - Provinciale reglementen, 1817 februari
  - Stukken, in de Raad van State behandeld, tijdens het ondervoorzitterschap van Gijsbert Karel van Hogendorp, 1814-1816; 126-127; 2 portefeuilles
    - Stukken behandeld in de jaren 1814 en 1815, 1814-1815, 126
      Zie hierbij: Adviezen, inv.nrs. 128-133. Financiën, inv.nr. 134
      - Brieven, gediend hebbende bij verschillende zaken
      - Impost op de oude turf in Drenthe, 1815 februari 15
      - Reglementen van bestuur ten plattelande, gedrukt, 1815 april - december
      - Herstel van tienden, gedrukt
      - Project-reglement omtrent de samenstelling van de provincie Limburg, 1815 november
      - Tarief op jacht en visserij en andere stukken
    - Stukken behandeld in het jaar 1816, 1816, 127
      Zie hierbij: Gedenkschriften inv.nr. 43. Adviezen, inv.nrs. 130-132. Financiën, inv.nr. 134. voor het advies van 1816 april 17 aan de Raad van State bij de Retraite zie: Aanstellingen, diploma's enz., inv.nr. 53
      - Ontwerp-wet op de indirecte belastingen, 1816 februari 9
      - Instructie voor de commiezen van Staat fungerend bij de Raad van State, 1816 februari 23
      - Stukken betreffende het ontwerp-wet voor de Nationale Militie, 1816 april 16
      - Stukken betreffende het ontwerp-wet en tarief van inkomende en uitgaande rechten, en andere stukken 1816 augustus
  - Adviezen van Gijsbert Karel van Hogendorp bij de behandeling van de verschillende weten, 1816-1824; 128-133; 6 portefeuilles
    De adviezen zijn gerangschikt in de volgorde, volgens welke Gijsbert Karel van Hogendorp ze gerangschikt heft; zie de Inleiding bij inv.nr. 128, nl: 1e. Begrotingen; 2e. Nationale Schuld, Geldleningen, Domeinen, Amortisatiesyndicaat; 3e. Belastingen, Kadaster, Loterijen, Posterijen; 4e. Wetboeken en enkele stukken van dezelve; 5e. Nationale Militie, Schutterijen; 6e. Tarief van rechten op koophandel, premies voor fabrieken, visserijen; 7e. Allerhande zaken
    - Adviezen bij de behandeling van de begrotingen voor 1816, 1818, 1819 en 1824. Hierbij als bijlage: Memorie van de graaf de Thiennes bij de suppletoire begroting voor 1815, 128
      Zie hierbij: Gedenkschriften, inv.nrs 43,44. Raad van State, inv.nr. 127. Advies aan de Raad van State 1816 april ;17. Aanstellingen, Diploma's inv.nr. 53 en Adviezen, inv.nrs. 132 en 133
    - Adviezen bij de behandeling van de wetten op de Nationale Schuld, Uitgestelde Schuld, Domeinen en het Amortisatiesyndicaat, 1814 - 1825 mei 15, 129
      Zie hierbij: Financiën, inv.nr. 134
    - Adviezen bij de behandeling van de Belastingwetten; Ontwerp voor het Burgerlijk Wetboek; Wet op de Nationale Militie en Schutterijen; Tarief; Rechten van Koophandel; Premies voor fabrieken; Visserijen, 1816-1822, 130
      Zie hierbij: Militaire Zaken, inv.nr. 138, en Financiën, inv.nr. 134
    - Adviezen bij allerhande zaken, 1817 - 1822, 131
      - Adviezen bij ontwerp-wet op de drukpers
      - Wet op de Reglementen, 1818 maart 6
      - Note particuliére tres secrète, 1818
      - Beheer polders en dijken, 1818-1819
      - Stelsel van maten en gewichten
      - Adres van antwoord op de Troonrede, ca. 1820
      - Discours du comte de Hogendorp sur la publication des lois dans toutes les communes, 1821 februari 13
      - Andere stukken
    - Advies aan de medeleden van de Raad van State en de Staten-Generaal bij de retraite van Gijsbert Karel van Hogendorp, gedrukt exemplaar in het Nederlands, 1816 april 17, 132
      Zie hierbij: Aanstellingen, diploma's enz., inv.nrs. 58 en 141
    - Advies aan de medeleden van de Raad van State en de Staten-Generaal bij de retraite van Gijsbert Karel van Hogendorp, gedrukt exemplaar in het Frans, 1816 april 17, 133
  - Stukken betreffende de financiële kwesties in de jaren 1814-1825, 134-135; 2 portefeuilles
    - Financiën, 1814-1817, 134
      - Stukken betreffende het gemaal, 1814
      - Directe belastingen, 1815
      - Herkeur en herijk, 1815
      - Nationale schuld en amoritisatiekas, 1815
      - Licquidatie met de Franse kroon, 1816
      - Brieven over buitenlandse geldleningen, 1816 mei 1 - 1816 september 3
      - Munt, 1816
      - In- en uitgaande rechten en tarief, 1816
      - Stukken betreffende de kwestie of het Franse gouvernement mee moet betalen aan de rente van de Hollandse schuld, 1813 maart - 1813 september
      - Andere stukken
    - Financiën, 1818-1825, 135
      Zie hierbij: Gedenschriften, inv.nr. 43. Adviezen, inv.nrs. 129, 130. Financiën van Holland, inv.nr. 136
      - Haagse belastingen, 1818, 1819
      - Memorie over de vereniging van douane en accijnzen, ca. 1819
      - Project ter herziening van de wet van 1814 mei 14 over de amortisatiekas, van J.E. Fockinck, 1820
      - Bezwaren op de wet der patenten, door J.L. Nierstrasz, 1821
      - Statuten van de Bank van Brussel, 1822
      - Stukken betreffende "de Munt", 1825
      - Memorie over de heffing der belastingen, van de hand van jhr. mr. Willem van Hogendorp, broer van Gijsbert Karel
      - Plan van een nationale obligatiebank te Amsterdam
      - Obligatieloterij door Gijsbert Karel van Hogendorp
      - Projet de liquidation de la dette Espagnolle dans le royaume des Pays Bas
      - Andere stukken
  - Stukken betreffende de financiën in het algemeen en die van Holland, 1784 - 1805; 136; 1 portefeuille
    Zie hierbij: Financiën, inv.nrs 135-136
    - Opstellen, aantekeningen, verhandelingen over de staat der financiën van Holland, 1784, 1793-1794
    - Aantekeningen over financiën, 1798
    - Aantekeningen over belastingen, ca. 1801
    - Brief over financiën, 1805 januari 24
    - Andere stukken
  - Stukken betreffende de Ridderschap van Holland, 1815 - 1832; 137; 1 portefeuille
    - Ingekomen stukken en brieven, 1815-1818
    - Toespraken, naamlijsten, reglementen
    - Verbalaen van het verhandelde bij de Ridderschap van Holland op 23 vergaderingen, gedrukt, 1815-1832
  - Stukken betreffende "Militaire Zaken", 1789 - 1815; 138; 1 portefeuille
    Zie hierbij: Gedenkschriften, inv.nr. 39. Aanstellingen, diploma's, inv.nr. 53
    - Stukken betreffende Landzaten, 1789-1795
    - Reorganisatie van het leger, 1795-1805
    - Oprichting van een leger door Boüchenröder, 1813
    - Rekwest aan de Souvereine Vorst van J.E. Rom van Pouderooijen om een regiment jagers te paard te mogen oprichten, 1813 of 1814
    - Gewapende macht, 1814
    - Andere stukken
  - Stukken betreffende Fabrieken, Mijnen en Landbouw, 1789 - 1827; 139; 1 portefeuille
    - Vlasnegotie, 1790
    - Brandoven, 1790
    - Lakenfabrieken te Leiden, 1793-1794
    - Memorie over fabrieken door de heer Piret te Luik, 1815
    - Fabrieken, 1816
    - Mijnen in de Zuidelijke Nederlanden, ca. 1816
    - Hei-ontginning
    - Andere stukken
  - Stukken betreffende Marine, Scheepvaart en Handel, 1633-1816; 140-141; 2 portefeuilles
    - Marine, scheepvaart, handel, 1633-1792, 140
      - Inleiding op de stukken
      - Levantse handel, 1633 - 1790
      - Sluis bij Muiden, 1720-1784
      - Nota van de chevalier de Marolles aan de Admiraliteit van Amsterdam over verkoop van tekeningen van Engelse forten, 1781
      - Havens van Enkhuizen, Medemblik en Nieuwe Diep, 1787-1790
      - Vaart op Keulen, 1791
      - Kort onderzoek omtrent de vermeerdering der inkomsten, koophandel en scheepvaart van Groot-Britannië sedert de sluiting van de vrede in 1783, bijlage bij de missive van de extra-ordinaris envoyé Van Nagell, 1792 februari 27
      - Andere stukken
    - Marine, scheepvaart handel 1793-1816, 141
      Zie hierbij: Advies 1816 april 17, inv.nr. 53, 132, 133
      - Kwesties met de Admiraliteit van Noord-Holland en van de Maas over de zeezaken, neergeleg in een memorie over het bestuur der zeezaken en Stedelijk Besogne van Amsterdam en Rotterdam met brieven en bijlagen, 1793-1794
      - Aanmerkingen over de Bank van Amsterdam, 1796
      - Opening der Schelde, 1796
      - Koophandel en Koloniën, 1804-1814
      - Rotterdamse stukken over de koophandel aan Gijsbert Karel toegezonden in de winter van 1814
      - Staat van de scheepsbouw gebruikt bij advies van 1816 april 17
      - Rekwest van de Afrikaansche Visscherij Sociëteit aan de Koning, 1815
      - China'sche Compagnie, 1815
      - Verbod van zoutvervoer op de Pruisische Rijn
      - Andere stukken
  - Stukken betreffende de Handel, 1819 - 1825; 142; 1 portefeuille
    - Memorie over de rechten op de Koophandel, 1819
    - Enige aanmerkingen betreffende de gedane opgave, voorkomende in de Bijdrage tot de huishouding van staat enz door Gijsbert Karel van Hogendorp
    - Rekwest van de Kooplieden van Antwerpen aan de Staten-Generaal, 1820 mei 10
    - Stukken betreffende de Handelsmaatschappij, 1822
    - Andere stukken
  - Koloniën en Overzeese bezittingen; Oost-Indië, West-Indië, bezittingen op de Westkust van Afrika, en Kaap de Goede Hoop, 1742-1835; 143-160; 18 portefeuilles
    - Stukken betreffende Oost-Indië, 1788-1796, 143
      - Consideraties over de Jacatrasche en Preanggerregentschappen, 1796
      - Opstel over de Oost- en West-Indische Handelsmaatschappijen, 1783, 1784
      - Brochure: Het is beter half gekeerd als geheel gedwaald enz., 1785
      - Brieven van Jan Greeve, gouverneur en directeur van Java's Noord-Oostkust, vermoedelijk aan de gouverneur-generaal Alting, 1781
    - Stukken betreffende Oost-Indië en de verkoop van de Oost-Indische Compagnie, 1787-1792, 144
      - Memorie van Robert Voute, over de particuliere handel op Jave, gedrukt
      - Verkoping der O.I. Compagnie, 1791-1792
      - Brief van Siberg, 1792
      - Extract uit een brief uit Japara, 1792
      - Andere stukken
    - Stukken betreffende Oost-Indië en de verkoop van de Oost-Indische Compagnie, 1793-1803, 145
      - Memorie van een militaire commissie naar Oost-Indië, 1793
      - Historische beschouwing van ontwerpen voor het Bestuur over Brits-Indië en de regeling van de handel op Oost-Indië, 1793-1802
      - Briefwisseling met de heer mr. S.C. Nederburgh, 1794, 1795
      - Missive van Commissarissen-generaal over het al of niet verlengen van het octrooi der Oost-Indische Compagnie, 1795
      - Reizen van de 1e luitenant Frisz, 1802, 1803
      - Defensie van Java en de Kaap, 1803
      - Brieven van onderscheidene personen, 1802-1805
      - Andere stukken
    - Stukken betreffende Oost-Indië, 1804-1807, 146
      Zie hierbij: Gedenkschriften, inv.nr. 40
      - Missives van de heer F. van Braam over Java aan de Commissie tot de Marine en de Koloniën, 1804
      - Memorie over handel en cultures
      - Memorie over de handel in de Oost-Indische bezittingen, 1804
      - Mémoire sur l'administration de l'île de Java, 1805
      - Wisseling van gedachten tussen Gijsbert Karel en Craeyvanger met bijlagen
      - Brief van M. Ekenholm, aangeboden aan koning Lodewijk Napoleon, 1807
      - Andere stukken
    - Stukken betreffende Oost-Indië, 1808-1810, 147
      Zie hierbij: Gedenkschriften, inv.nr. 42
      - Extract-memorie van mr. N. Engelhardt, gouverneur van de Noord-Oostkust van java over de toestand vbij de overgave van Java aan het bestuur van Daendels, ca. 1808
      - Memorie van Dirk van Hogendorp over de geschiktheid van generaal Janssens tot Gouverneur-generaal, ca. 1810
      - Stukken betreffende het Engelse bestuur op Java, 1813 november 29 - 1814 juni 20
      - Brieven van H. Veeckens aan Gijsbert Karel van Hogendorp, 1814 septemeber 19 - 1815 augustus 4
      - Rekwest en andere stukken aan lord Moira van Van IJsseldijk
      - Memorie over de consideratiën van Van IJsseldijk, ca. 1814
      - Missive van Van den Berg uit Batavia
      - Memorie mr. N. Engelhardt, 1816
      - Brief van baron Van der Capellen aan Gijsbert Karel van Hogendorp, 1816 november 22
      - Andere stukken
    - Stukken betreffende Oost-Indië, 1817-1821, 148
      - Memorie over het verhuren van landen, de administratie van de houtbossen en inspectie van koffieplantages, 1817
      - Rapport over de keuze tussen een stelsel van gedwongen arbeid en verplichte leverantie en een stelsel van vrije cultuur en landelijke belasting, 1817
      - Rapport van de commissie van financiën (waarschijnlijk van mr. Muntinghe)
      - Memorie over Borneo van mr. Muntinghe, 1821
      - Missive van Nahuys aan Gijsbert Karel van Hogendorp, 1821
      - Franse memorie over de cultures op Java van een onbekende, ca. 1821
    - Stukken betreffende Oost-Indië, 1822, 149
      - Memorie over Buitenzorg
      - Missive van de Gouverneur-generaal baron Van der Capellen aan de minister van Koloniën, 1822 juli 17, nr. 154, met bijlagen
      - Nota aan Gouverneur-generaal baron Van der Capellen van mr. H.J. van der Graaff
      - Andere stukken
    - Stukken betreffende Oost-Indië, 1823-1824, 150
      - Stukken betreffende verhuringen van landerijen, 1823
      - Voorstellen rakende het bestuur en de invoering van een nieuw stelsel van belasting in het rijk van Palembang door I.T. van Sevenhoven, commissaris van het Nederlandse gouvernement over Palembang, 1823
      - Rapport van de gouverneur der Molukken P. Merkus aan de Gouverneur-generaal, 1823
      - Advies van J.C. Baud over de zending, 1823
      - Stukken van M.J. Louis, gepensioneerd 1e luitenant, aan de Koning tegen de Gouverneur-generaal baron van der Cappellen 1824
      - Stukken over het onderwijs, 1824-1825
      - Gedrukte memorie over "the Marquis of Hastings", 1824
      - Brieven van G. Buyskes en D. Lenting
      - Nota over de financiële toestand, 1824
    - Stukken betreffende Oost-Indië, 1825-1826, 151A-151Q
      - Memories over het munstelsel, met bijlagen, 1825, 151A
      - Nederlands-Indië beschouwd in 1825, waarschijnlijk door Gijsbert Karel van Hogendorp (met vele bijlagen), 1825, 151B
      - Brief van mr. Bousquet aan burggraaf du Bus de Gisignies van 20 juli 1826, met secrete missive van de gouverneur-generaal Van der Capellen aan de minister van Koloniën van 12 juli 1825, 1826, 151C
      - Koninklijk Besluiten betreffende instelling commissarissen-generaal van Nederlands-Indië, hun verhouding met het bestuur van Nederlands-Indië; publicaties van open brieven van koning Willem I door waarnemend gouverneur-generaal H.M. de Kock; lijst van stukken mededegeven aan de commissarissen-generaal 1825 - 1826, 151D
      - Notitie over de Indische protestantse kerken, [na juni 1825], 151E
      - Kopie van een brief van William Cotes, te Buitenzorg, aan Ludovick Stewart, John Davidson en Gillia MacLaine te Batavia ten geleide van zijn verzoekschrift of petitie aan de vertrekkende gouverneur-generaal Van der Capellen, 1826, 151F
      - Financiële staat van Java en Madura over 1826, 1825 - 1828, 151G
      - Generale balans van Java en Madura over 1826, 1825 - 1828, 151H
      - Nota van Krüseman over het zilvergeld, 1826 maart 12, 151J
      - Nota over koperen munten op Java, 1826, 151K
      - Memories van Wapper Melis aan de minister van Koloniën, afschriften, 1826, 151L
      - Onlusten op Java, 1826, 151M
      - Staat van Java no. 1, door jhr. mr. Willem van Hogendorp, 151N
        Zie hierbij: inv.nr. 91
      - Rapport van de gewezen resident van Surakarta, de Salis, over tolpoorten, afschrift, 1826 sep. 30, 151O
      - Stukken betreffende de schorsing der tractaten, 1826, 151P
      - Verslag van de handel, scheepvaart en inkomende en uitgaande rechten op Java en Madura over 1825 aan de Commissaris-generaal door J. Kruseman, 1827, 151Q
    - Stukken betreffende Oost-Indië, 1827, 152
      - Rapport van de Commissaris-generaal burggraaf Du Bus du Gisignies aan de minister van Koloniën, met bijlagen, opgesteld door jhr. mr. Willem van Hogendorp, 1827 mei 1
      - Aantekening over koloniën van Gijsbert Karel van Hogendorp voornamelijk over burggraaf Du Bus du Gisignies handelend, 1829
    - Stukken betreffende Oost-Indië, 1827-1835, 153A-153A
      - Bestanddeel 1, 153A
        - Nota van de resident van Kadoe
        - Staat van Java no. 2 over Kadoe en Djocja door jhr. mr. Willem van Hogendorp, 1827
          Zie hierbij; inv.nr. 154
        - Over de geestesgesteldheid van de inlander door jhr. mr. Willem van Hogendorp, 1827
          Zie hierbij; inv.nr. 91
        - Nota om te betogen de gelijkmatigheid van de oorlog van 1746 met die van de tegenwoordige tijd, 1827
        - Nota aan MacGillavry, 1827
        - Memorie over Brits-Indië van jhr. mr. Willem van Hogendorp, 1827-1828
        - Nota over het landbezit door Europeanen in de Javase vorstenlanden, 1828
        - Rapport over de staat van de indigo-cultuur en fabrieken in de Preanger regentschappen, 1835
        - Catalogue raisonné des auteurs consultés sur l'Inde
      - Bestanddeel 2, 153B
        - Andere stukken. Hierbij enige pakken couranten
    - Stukken betreffende West-Indië en de beraadslagingen over het verlengen van het octrooi van de West-Indische Compagnie, 1742-1787, 154
      - Octrooi aan de Mineraal Compagnie van Suriname, 1742 - 1757
      - Nota over de bosnegers of gerevolteerde slaven in Suriname, ca. 1765
      - Rapporten, memories en andere stukken betreffende de slavenhandel in de West-Indische bezittingen in verband met het rapport van 1787 maart 19 aan Z.D.H. de prins van Oranje over de slechte toestand van de bezittingen, over het weldra eindigend octrooi van de West-Indische Compagnie en over de kwestie van der lastgelden, en vele brieven, 1783 april 25 - 1791 januari 13
        Zie; Gedenschriften, inv.nr. 40
      - Rapporten, memories en andere stukken betreffende de geschillen tussen St. Eustatius en Curaçao, over de vrije vaart en de negerhandel, hierbij brieven van J.A. Godin en D.J. de Kempenaer (1788), 1787 - 1789
    - Stukken betreffende West-Indië en de beraadslagingen over het verlengen van het octrooi van de West-Indische Compagnie, 1788-1795, 155
      - Instructies aan en rapporten van generaal Sirtema van Grovestins en de heer Boey, commissarissen naar de West om een onderzoek in te stellen naar de slechte toestand, 1788 - 1790
      - Advies van Gijsbert Karel van Hogendorp over de verbetering van de toestand, ca. 1792
      - Stukken betreffende het uitgeven van gronden langs de zeekust in Demerary en Essequibo met brieven van de raadpensionaris L.P. van de Spiegel, 1794
      - Lijst van geëmployeerden bij de Directie der kolonie Suriname, 1795
      - Andere stukken
    - Stukken betreffende West-Indië, 1806-1829, 156
      - Aantekeningen van Gijsbert Karel van Hogendorp op het werk "De Surinaamsche landman" door Anthony Blom, 1788 - 1790
        Zie hierbij inv.nr. 40 bij 1806
      - Dutch Colonies, 1814
      - Extract uit het rapport over de inrichting van de regering in Suriname, 1815